【裁判字號】    89,訴,352
【裁判日期】    890429
【裁判案由】    違反漁業法
【裁判全文】
臺灣臺南地方法院刑事判決                          八十九年度訴字第三五二號
    公  訴  人  臺灣台南地方法院檢察署檢察官
    被      告  乙○○
                丙○○
右列被告等因違反漁業法案件，經檢察官提起公訴（八十九年度偵字第二五二二號）
，本院判決如左：
    主  文
乙○○共同違反採捕水產動物，不得以使用電氣之方法為之之規定，處拘役參拾日，
緩刑參年。扣案之電纜線壹條、變壓器壹個、電獲之漁獲物變價款新台幣捌佰柒拾肆
元均沒收。
丙○○共同違反採捕水產動物，不得以使用電氣之方法為之之規定，累犯，處拘役參
拾日。扣案之電纜線壹條、變壓器壹個、電獲之漁獲物變價款新台幣捌佰柒拾肆元均
沒收。
    事  實
一、丙○○曾於民國（下同）八十六年間犯賭博罪，經台灣屏東地方法院判處有期徒
    刑三月確定，於八十六年十月十三日易科罰金執行完畢。又乙○○、丙○○係屏
    東縣籍「東元財二號」漁船船長、船員，於八十九年二月十五日下午五時三十分
    許，自台南市警察局第四分局安平漁港分駐所報關出港作業捕魚，復於同日下午
    六時十五分抵台南市安平港外海三浬處下網作業，違法以電纜線通電至漁網使用
    電氣採捕魚，為警當場查獲，計扣得捕獲漁貨二十公斤（變賣後得款新台幣（下
    同）八百九十元，扣除管理費、管理稅、漁港修護費等費用餘八百七十四元）、
    變壓器一個、電纜線一條等物。
二、案經行政院海岸巡防署海洋巡防總局台南海巡隊移送台灣台南地方法院檢察署檢
    察官偵查起訴。
    理  由
一、訊據被告乙○○、丙○○矢口否認右揭犯行，辯稱渠等沒有電魚，被查獲當時沒
    有作業，漁獲物是下網抓來，電纜線是船上充電用的，偵查中是承認以前有電魚
    ，不是承認此次被查獲時有電魚云云。惟查，右揭事實業據被告二人於警訊及偵
    查中坦承不諱，並經本院勘驗偵查訊問之錄音帶，核與與筆錄記載相符，另本院
    訊問證人即當場查緝之海巡隊隊員甲○○證稱查獲當時有看到被告正在起網，當
    時有電線連在網上等語（見本院八十九年四月十八日審判筆錄），與被告自白互
    核相符，足認被告自白係真實，渠等於本院審理時翻異前供，顯係嗣後卸責之詞
    ，不足採信。此外並有查獲之漁貨變賣所得金額八百七十四元、變壓器一個、電
    纜線一條可資佐證，事證明確，被告等犯行已堪認定。
二、核被告乙○○、丙○○所為，係違反漁業法第四十八條第一項第三款，應依同法
    第六十條第一項處斷。被告二人有犯意聯絡及行為分擔，為共同正犯。又被告丙
    ○○曾於八十六年間犯賭博罪，經台灣屏東地方法院判處有期徒刑三月確定，於
    八十六年十月十三日易科罰金執行完畢，五年內再犯本件有期徒刑以上之罪，為
    累犯，應依刑法第四十七條之規定加重其刑。爰審酌被告犯罪之動機、目的、手
    段、捕獲之漁獲量等一切情狀，量處如主文所示之刑，以資懲儆。又被告乙○○
    前未曾受有期徒刑以上刑之宣告，有台灣高等法院被告全國前案紀錄表在卷可憑
    ，經此偵審程序之教訓後，應知所警惕，信無再犯之虞，本院因認所宣告之刑以
    暫不執行為適當，爰併諭知緩刑三年，以勵自新。扣案之電纜線一條、變壓器一
    個為採捕之漁具，漁獲變價之實得價金八百七十四元為採捕所得漁獲物之代替物
    ，均應依同法第六十八條規定宣告沒收。
據上論斷，應依刑事訴訟法第二百九十九條第一項前段，漁業法第六十條第一項、第
四十八條第一項第三款、第六十八條，刑法第十一條前段、第二十八條、第四十七條
、第七十四條第一款，判決如主文。
中    華    民    國      八十九      年      四    月      二十九      日
                                  臺灣臺南地方法院刑事第三庭
                                          法  官  高如宜
右正本證明與原本無異。
如不服本判決，應於判決送達後十日內向本院提出上訴狀( 應附繕本 )。
                                          書記官  劉岳文
中    華    民    國      八十九      年      四    月      二十九      日
附錄本案論罪科刑法條全文
漁業法第六十條第一項
  違反第四十八條第一項各款規定之一者，處五年以下有期徒刑、拘役或併科十五萬
  元以下罰金。
漁業法第四十八條第一項第三款
  採捕水產動植物，不得以左列方法為之：
  三、使用電氣或其他麻醉物。
漁業法第六十八條
  依第六十條、第六十一條、第六十二條第三款、第六十四條及第六十五條第一款所
  為之處罰，並得沒收或沒入其採捕之漁獲物及漁具；如全部或一部不能沒收或沒入
  時，追徵或追繳其價額。


司法院資訊處製作；財團法人民間司法改革基金會備份。
